【裁判字號】    92,易,1697
【裁判日期】    920930
【裁判案由】    毒品危害防制條例
【裁判全文】
臺灣高雄地方法院刑事判決                        九十二年度易字第一六九七號
    公  訴  人  臺灣高雄地方法院檢察署檢察官
    被      告  甲○○
右列被告因毒品危害防制條例案件，經檢察官聲請簡易判決處刑（九十二年度毒偵字
第三三九一號），經本院高雄簡易庭認不宜以簡易判決處刑（九十二年簡字第二七一
七號），移由本院刑事庭依普通程序審理，嗣因被告就被訴事實為有罪之陳述，經本
院告知簡式審判程序意旨並聽取當事人之意見後，合議庭裁定改依簡式審判程序審理
，本院判決如左：
    主  文
甲○○連續施用第二級毒品，處有期徒刑拾壹月。
    事  實
一、甲○○前於民國（下同）八十九年間，因施用毒品案件，經台灣高雄地方法院於
    八十九年一月二十日以八十九年度毒聲字第五三一號裁定送勒戒處所觀察、勒戒
    後，認有繼續施用毒品之傾向，再經台灣高雄地方法院於八十九年四月十一日以
    八十九年度毒聲字第二九二六號裁定令入戒治處所施以強制戒治，於強制戒治期
    滿後，復經台灣高雄地方法院檢察署檢察官於九十年四月二十日以九十年度戒毒
    偵字第五一九號為不起訴處分確定。嗣甲○○復基於施用第二級毒品之概括犯意
    ，自九十年八月二十八日上午起至九十一年六月二十三日止，連續在其位於高雄
    縣鳳山市○○街二號住處施用第二級毒品安非他命多次。嗣先後於九十年八月三
    十日上午十時四十五分許、九十一年六月二十五日凌晨一時許，經警採取其尿液
    分別送請台灣檢驗科技股份有限公司及高雄縣衛生局檢驗結果均呈甲基安非他命
    陽性反應而查獲，而由台灣高雄地方法院檢察署檢察官以九十年度毒偵字第五一
    二五號提起公訴，再經台灣高等法院高雄分院於九十一年十一月二十八日以九十
    一年度上易字第一三七九號判處有期徒刑八月確定；並經台灣高雄地方法院以九
    十年度毒聲字第七三二二號裁定准予強制戒治後於九十一年六月二十五日送台灣
    屏東戒治所執行強制戒治處分，嗣因停止戒治而於九十二年一月七日出所（起訴
    書誤載為九十一年十二月十三日）。詎仍不知悔改，明知安非他命係毒品危害防
    制條例第二條第二項第二款所明定之第二級毒品，不得非法施用，竟於前開停止
戒治出所期間，仍不思警惕言行，復基於施用安非他命之概括犯意，自九十二年
    一月間某日起至九十二年三月二十六日十六時三十分許回溯二十四小時內之某時
    （不含警力拘束時間），連續在其位於高雄縣鳳山市○○街二號住處施用第二級
    毒品安非他命多次，為警於九十二年三月二十六日十四時許，在其前開住處前執
    行盤檢任務後採集尿液送驗結果，呈現安非他命陽性反應而查獲上情。
二、案經高雄縣政府警察局鳳山分局報請臺灣高雄地方法院檢察署檢察官聲請簡易判
    決處刑，本院高雄簡易庭認不宜以簡易判決處刑移由普通庭依通常程序辦理。
    理  由
壹、程序方面：
    按本件被告甲○○所犯係死刑、無期徒刑、最輕本刑為三年以上有期徒刑以外之
    罪，其於準備程序就前揭被訴事實為有罪之陳述，經受命法官告知簡式審判程序
    之旨，並聽取其與公訴人之意見後，本院認無不得或不宜改依簡式審判程序進行
    之情事，爰依刑事訴訟法第二百七十三條之一第一項、第二百八十四條之一，裁
    定本件由受命法官獨任進行簡式審判程序，合先敘明。
貳、實體方面：
一、右揭犯罪事實業經被告於本院審理中坦認不諱（見本院九十二年九月二十三日審
    判筆錄），且被告為警查獲後所採集之尿液經送檢驗結果，呈甲基安非他命陽性
    反應，此有高雄縣政府衛生局煙毒尿液檢驗成績書在卷（見偵查卷第四頁）及高
    雄醫學大學附設中和紀念醫院濫用藥物檢驗報告附本院卷可稽；而甲基安非他命
    經口服投與後約百分之七十於二十四小時內自尿中排出，約百分之九十於九十六
    小時內自尿中排出，此有行政院衛生署藥物食品檢驗局八十一年二月八日（八一
    ）藥檢壹字第一一五六號函可參；又高雄醫學大學附設中和紀念醫院之檢驗係以
    氣相層析質譜儀（ＧＣ／ＭＳ）為檢驗方法，該方法乃目前就藥物篩檢結果必須
    進一步確認時最常採用之確認方法，因此在良好的操作條件之下，以氣相層析質
    譜儀作藥物及其代謝物之定性及定量分析，幾乎不會有偽陽性反應產生，亦有行
    政院國軍退除役官兵輔導委員會台北榮民總醫院八十三年四月七日（八三）北總
    內字第○三○五九號函文可佐，事證明確，被告犯行足堪認定。
二、論罪科刑部分：
（一）、按犯毒品危害防制條例第十條之罪，經觀察勒戒後，無繼續施用毒品之傾向
        者，應由檢察官為不起訴處分。經不起訴處分後五年內再犯第十條之罪，經
        觀察勒戒後，認無繼續施用毒品之傾向者，亦應由檢察官為不起訴處分，若
        認有繼續施用毒品之傾向者或三犯以上者，依毒品危害防制條例第二十條第
        三項之規定意旨，應由檢察官偵查起訴。
（二）、又適用毒品危害防制條例時，其一犯、二犯、三犯應以經檢察官不起訴處分
        及法院判決確定之次數為斷，而非以觀察、勒戒或強制戒治等療程完結之次
        數為準。此觀之再犯停止戒治期間另有施用毒品犯行，若前次施用犯行業經
        判決確定，我國最高審判機關均認定為三犯，而非二犯，不論該強制戒治期
        間是否屆滿、療程是否結束（最高法院九十年度臺非字第三九一號、八十九
        年度臺非字第四八二號、八十九年度臺非字第四二三號、八十九年度臺非字
        第三五三號、八十九年度臺非字第三三八號及八十九年度臺非字第九○號等
        判決意旨參照）。查被告前於八十九年間，因施用毒品案件，經台灣高雄地
        方法院於八十九年一月二十日以八十九年度毒聲字第五三一號裁定送勒戒處
        所觀察、勒戒後，認有繼續施用毒品之傾向，再經台灣高雄地方法院於八十
        九年四月十一日以八十九年度毒聲字第二九二六號裁定令入戒治處所施以強
        制戒治，於強制戒治期滿後，經台灣高雄地方法院檢察署檢察官於九十年四
        月二十日以九十年度戒毒偵字第五一九號為不起訴處分確定。嗣被告復基於
        施用第二級毒品之概括犯意，自九十年八月二十八日上午起至九十一年六月
        二十三日止，連續在其位於高雄縣鳳山市○○街二號住處施用第二級毒品安
        非他命多次。嗣先後於九十年八月三十日上午十時四十五分許、九十一年六
        月二十五日凌晨一時許，經警採取其尿液分別送請台灣檢驗科技股份有限公
        司及高雄縣衛生局檢驗結果均呈甲基安非他命陽性反應而查獲，經台灣高雄
        地方法院檢察署檢察官以九十年度毒偵字第五一二五號提起公訴，再經台灣
        高等法院高雄分院於九十一年十一月二十八日以九十一年度上易字第一三七
        九號判處有期徒刑八月確定，有不起訴處分書、台灣高雄地方法院檢察署刑
        案資料查註紀錄表及台灣高等法院被告全國前案紀錄表在卷可參。是依前開
        說明，被告於自台灣高等法院高雄分院九十一年十一月二十八日判決確定後
        之施用毒品罪行，均屬三犯行為。是依毒品危害防制條例第二十條第三項之
        規定意旨，自應依法論科。
（三）、核被告所為係犯毒品危害防制條例第十條第二項之施用第二級毒品罪。再被
        告因施用第二級毒品前持有毒品之行為，本應論以持有之罪，惟各該次持有
        毒品之行為均為其後施用毒品之行為所吸收，不另論罪。被告先後多次非法
        施用安非他命行為，時間緊接，反覆為之，所犯係同一罪名之罪，顯係基於
        概括犯意為之，應依連續犯規定論以一罪，並加重其刑。爰審酌被告前已有
        施用毒品前科，而經觀察、勒戒、強制戒治及判刑八月確定後，又再犯相同
        罪行，顯見意志甚為不堅，惟其犯罪係戕害自身，尚未害及他人，所犯情節
        非重，及犯罪後於本院審理時坦承犯行，態度尚佳等一切情狀，量處如主文
        所示之刑。
據上論斷，應依刑事訴訟法第四百五十二條、第二百七十三條之一第一項、第二百八
十四條之一、第二百九十九條第一項前段，毒品危害防制條例第十條第二項、刑法第
十一條前段、第五十六條，判決如主文。
中      華      民      國    九十二    年      九      月     三十     日
                                  臺灣高雄地方法院刑事第十四庭
                                      法  官  官 信 成
右正本證明與原本無異。
如不服本判決，應於判決送達後十日內，向本院提出上訴狀。
中      華      民      國    九十二    年      九      月     三十     日
                                      書記官  林 明 忠
附錄刑法論罪科刑法條：
毒品危害防制條例第十條第二項：
施用第二級毒品者，處三年以下有期徒刑。


司法院資訊處製作；財團法人民間司法改革基金會備份。
